臺灣板橋地方法院刑事判決　　　　　　 94年度簡上字第141號
上　訴　人　臺灣板橋地方法院檢察署檢察官
被　　　告　庚○○
上列上訴人因被告竊盜案件，不服本院94年度簡字第183 號中華
民國94年1 月17日第一審判決（聲請簡易判決處刑案號：臺灣板
橋地方法院檢察署93年度偵字第19378 號）提起上訴，暨移送併
案審理（94年度偵字第1273、1628、563 號），本院管轄第二審
之合議庭認應適用通常程序為第一審判決如下：
    主  文
原判決撤銷。
庚○○連續竊盜，累犯，處有期徒刑柒月。扣案之鑰匙支沒收
。
    事  實
一、庚○○前於民國91年間因違反毒品危害防制條例案件，經本
    院以91年度易字第1207號判決有期徒刑6 月，於91年7 月10
    日確定，並於92年10月7 日縮刑期滿執行完畢。竟仍不知悔
    改，基於意圖為自己不法之所有之竊盜概括犯意，先於93年
    11月21日凌晨1 時許，在台北縣三峽鎮○○街178 巷28之3
    號前，見丁○○所有之車號FC—7029號自用小貨車停放該處
    ，有機可乘，遂以其所有之鑰匙1 支插入電門發動引擎之方
    式，將該車竊取得手駛離；復於93年12月13日下午16時許，
    見戊○○將其所有之車號GC-9896 號自用小貨車停放在台北
    縣鶯歌鎮○○路203 巷口處，即利用其所有之鑰匙1 支，以
    上開手法竊取車號GC-9896 號自用小貨車得逞；再於94年1
    月9 日7 時許，在台北縣樹林市○○街○ 段219 號前，自備
    其所有之鑰匙1 支，以相同手法竊取乙○○停放該處之車號
    GN-4130 號自用小貨車1 部，駕駛該車逃逸得逞。嗣先後於
    93年11月21日下午6 時40分許，為警在台北縣三峽鎮○○○
    路67巷19號前查獲上述FC—7029號自用小貨車，並扣得前開
    鑰匙1 支；再於93年12月30日上午10時30分許，在台北縣三
    峽鎮○○路、光明路口查獲上述GC-9896 號自用小貨車，並
    扣得前述鑰匙1 支；又於94年1 月10日晚間10時許在台北縣
    三峽鎮○○路369 巷口查獲上述GN-4130 號自用小貨車，並
    扣得前開鑰匙1 支。
二、案經台北縣政府警察局三峽分局報告臺灣板橋地方法院檢察
    署檢察官聲請簡易判決處刑暨移請臺灣板橋地方法院檢察署
    檢察官移送本院併案審理。
    理  由
一、訊據被告庚○○對於上開犯罪事實，迭於警詢、偵訊及本院
    審理中均坦承不諱。且經證人丁○○、戊○○、乙○○於警
    詢中指述甚明（見93年度偵字第19378 號卷第17頁、93年度
    偵字第1273號卷第6 至7 頁、94年度偵字第1628號卷第9 頁
    ），並有贓物認領保管單、車籍作業系統查詢認可資料各3
    紙（見93年度偵字第19378 號卷第18至19頁、93年度偵字第
    1273號卷第10及15頁、94年度偵字第1628號卷第12、20、26
    頁）在卷可稽。足認被告上開自白與事實相符，而得採為認
    定之依據。本件事證明確，被告犯行洵堪認定。
二、核被告庚○○所為，係犯刑法第320 條第1 項之竊盜罪。其
    先後3 次竊盜犯行，時間緊接，所犯又為犯罪構成要件相同
    之罪名，顯係基於概括犯意反覆為之，為連續犯，應依刑法
    第56條之規定以一罪論，並加重其刑。原聲請簡易判決處刑
    意旨雖未敘及被告竊取車號GC-9896 號及GN-4130 號自用小
    貨車等犯罪事實，然此部分與被告竊取FC—7029號自用小貨
    車之犯罪事實，既有如前所述之連續犯之裁判上一罪關係，
    本院自得併予審理。又被告於91年間因違反毒品危害防制條
    例案件，經本院以91年度易字第1207號判決有期徒刑6 月，
    於91年7 月10日確定，並於92年10月7 日縮刑期滿執行完畢
    等情，有台灣高等法院被告前案紀錄表一件在卷可查，被告
    於前開有期徒刑執行完畢後，再犯本件有期徒刑以上之罪，
    為累犯，應依刑法第47條之規定，遞予加重其刑。
三、原審予以論罪科刑，固非無見，惟未及審究被告竊取車號GC
    -9896 號及GN-4130 號自用小貨車等犯罪事實，尚有未合，
    檢察官上訴意旨指摘原判決不當，為有理由，應由本院予以
    撤銷改判。本院審酌被告為滿足一己貪欲，連續為3 次竊盜
    犯行等犯罪動機、目的及手段，多次竊盜對於社會治安危害
    非輕，並考量其能坦承犯行之犯後態度等一切情狀，量處如
    主文所示之刑。至扣案鑰匙共計3 支均係被告所有，供被告
    竊盜犯行所用之物，業經被告於本院審理中供述明確，爰依
    刑法第38條第1 項第2 款之規定宣告沒收。
四、本件既為被告如主文所示之刑之諭知，依刑事訴訟法第451
    條之1 第4 項第1 款之規定，即屬不得以簡易判決處刑之案
    件，依同法第455 條之1 第3 項、第452 條，準用第369 條
    第1 項之規定，本件自應撤銷原審判決，改依第一審通常程
    序審判（參見法院辦理刑事訴訟簡易程序案件行注意事項第
    14點，司法院刑事法律專題研究(五)法律問題研討第132 則參
    照），併此敘明。
五、至聲請併案意旨（94年度偵字第563 號）另以：被告庚○○
    與同案被告甲○○（本院另案審理中）基於為自己不法所有
    之竊盜概括犯意聯絡，於93年12月17日18時許，在台北縣樹
    林市○○街○ 段51巷口，以自己所有客觀上可作為兇器使用
    之一字起子，竊取己○○所有之車號2575-GE 自小貨車1 部
    得手，復於同年月19日凌晨3 時許，駕駛所竊得之上述自用
    小貨車，前往台北縣鶯歌鎮○○街115 巷18號前，由甲○○
    下手偷竊丙○○所有之鐵片2 片得手，為警於同年月19日凌
    晨3 時30分許，在台北縣鶯歌鎮○○路329 巷6 弄與光明街
    口處當場查獲甲○○。因認被告庚○○就此涉有刑法第321
    條之竊盜罪嫌云云。
  (一)然按刑事訴訟法第154 條第2 項規定，犯罪事實應依證據認
    定之，無證據不得認定犯罪事實；又依最高法院90年度台上
    字第6517號判決見解所認，共同被告所為不利於己之供述，
    固得採為其他共同被告犯罪之證據，惟此項不利之供述，仍
    應調查其他必要之證據，以察其是否與事實相符，自難專憑
    此項供述，為其他共同被告犯罪事實之認定。
  (二)經查，訊據被告庚○○於本院審理中堅詞否認涉有上開犯行
    ，辯稱：「案發當時其不在現場，亦未與甲○○一起偷貨車
    及鐵片，此係甲○○一人所為，被告甲○○與其有租屋糾紛
    ，所以才施加陷害」等語。經查，同案被告甲○○於警詢及
    偵訊中供稱：「綽號『大胖』之男子（指認係被告庚○○）
    是於93年12月18日晚間22時許駕駛車號2575-GE 號自用小貨
    車到我家來約我，他是用一字起子發動該車駕駛，由『大胖
    』開車發現目標後，由我下車行竊，在台北縣鶯歌鎮○○街
    11 5巷18號前共竊得2 片鐵片」等語（見94年度偵字第563
    號卷第4 頁背面至第5 頁、第22頁），復於本院93年度易字
    第1348號案件審理中改稱：「93年12月17日我有在台北縣樹
    林市○○街○ 段51巷口偷2575-GE 號自用小貨車，這是我自
    己去偷的，庚○○沒有跟我一起偷，正確的偷竊時間是在傍
    晚5 點多，當時我攜帶自己磨平的內六角起子，我把它磨平
    成一字型的起子，這支螺絲起子是我隨身攜帶的，隔了二天
    ，就是93年12月19日凌晨3 時我到鶯歌去偷丙○○的鐵片，
    當天庚○○只負責開車」等語（見該卷第109 頁）。由同案
    被告甲○○所述前後不一，已難憑此遽認被告庚○○有何竊
    取2575 -GE自用小貨車之犯行。況對照被害人己○○於警詢
    中所言，亦即：「我是於93年12月17日18時許發現停放在台
    北縣樹林市○○街○ 段51巷口的2575-GE 自小貨車失竊」等
    語以觀，同案被告甲○○於前開案件審理時所述竊取自小用
    貨車之時間地點，均與被害人己○○所述一致，且同案被告
    甲○○亦自承扣案之一字起子係其所磨平供竊取車輛所用，
    有關竊盜之細節同案被告甲○○均能陳述綦詳，更可見其警
    詢、偵查時所為不利於被告庚○○之指述實有瑕疵。再者，
    同案被告甲○○於第一次警詢中稱其與綽號「大胖」之人為
    朋友關係，認識約二年，不知「大胖」的正確姓名、年籍，
    都是大胖到我家找我的等語（見上開偵查卷第5 、6 頁），
    卻於第二次警詢中，依警方所提示之口卡片指認該綽號「大
    胖」之人即是被告庚○○（見上開偵查卷第7 頁背面、第25
    頁），衡情，同案被告甲○○與被告庚○○既是相交二年之
    友人，焉有對被告庚○○之年籍聯絡方式全然不知，且於第
    一次警詢中，亦未立即指明係被告庚○○共同參與竊盜。是
    同案被告甲○○所為指認，亦屬有疑。此外，又查無其他積
    極證據證明同案被告甲○○所為不利於被告庚○○之指述為
    真實，自應為被告庚○○有利之認定。
  (三)綜上，既然不能證明被告庚○○涉有併案意旨所述竊盜犯行
    ，就此部分即無從與前開認定有罪部分構成連續犯之裁判上
    一罪關係，本院無從一併審究，應退由檢察官另為適法之處
    理，併此敘明。
據上論斷，應依刑事訴訟法第455 條之1 第1 項、第3 項、第45
2 條、第369 條第1 項、第299 條第1 項前段，刑法第56條、第
320 條第1 項、第47條、第38條第1 項第2 款，罰金罰鍰提高標
準條例第1 條前段，判決如主文。
本案經檢察官馬中琍到庭執行職務。
中　　華　　民　　國　　94　　年　　9 　　月　　1 　　日
                  刑事第十七庭  審判長法　官  林海祥
                                      法　官  朱敏賢
                                      法　官  汪怡君
上列正本證明與原本無異。
如不服本判決，應於送達後十日內向本院提出上訴狀。
                                      書記官  李郁禎
中　　華　　民　　國　　94　　年　　9 　　月　　1 　　日
附錄本案論罪科刑法條全文：
中華民國刑法第320條
意圖為自己或第三人不法之所有，而竊取他人之動產者，為竊盜
罪，處五年以下有期徒刑、拘役或五百元以下罰金。
意圖為自己或第三人不法之利益，而竊佔他人之不動產者，依前
項之規定處斷。
前二項之未遂犯罰之。
